臺灣高等法院高雄分院刑事判決　　　　　　　　　　九十一年度上易字第二號
　　上　訴　人
　　即　被　告　乙○○
右上訴人因竊盜案件，不服臺灣高雄地方法院九十年度易字第三九四八號中華民國九
十年十一月二十九日第一審判決（起訴案號：臺灣高雄地方法院檢察署九十年度偵字
第一七七九七號），提起上訴，本院判決如左：
      主  文
上訴駁回。
      事  實
一、乙○○於民國八十五年十一月間因竊盜案件，經臺灣高雄地方法院判處有期徒刑
    七月確定，於八十六年十二月一日執行完畢。猶不知悔改，竟意圖為自己不法之
    所有，於九十年九月二十日上午十一時許，行經高雄縣燕巢鄉○○路旁甲○○所
    有之番石榴園，未經甲○○同意，即逕行進入該番石榴園內竊取番石榴約四十台
    斤（約值新台幣八百元），嗣經甲○○發現報警在上述處所查獲，並在乙○○所
    有車牌號碼ＧＫ─五六七九號自小貨車內查獲上述四十台斤番石榴。
二、案經高雄縣警察局岡山分局報請台灣高雄地方法院檢察署檢察官偵查起訴。
      理  由
一、訊據被告乙○○固對伊於上述時、地摘取約四十台斤之番石榴，並將之置放在伊
    之車牌號碼ＧＫ─五六七九號自小貨車之事實坦承不諱，惟矢口否認有竊盜犯行
    ，辯稱：伊以為該番石榴園係伊之朋友「梁文福」所有的，伊摘錯了云云。惟查
    右揭犯罪事實業據被害人甲○○於警訊中指述歷歷，並有贓物認領保管單一份附
    卷可稽，被告於警訊時並坦承係偷採芭樂被當場查獲，雖其嗣後稱誤以為其友人
    梁文福所有云云，惟衡情若真係誤認該芭樂園為梁文福所有，被告於被查獲時應
    供稱係梁文福所有，始符常情，惟被告竟於警訊時供稱芭樂園不曉得是何人所有
    ，被告上開辯解，顯係卸責之詞，不足採信。本件事證明確，被告犯行洵堪認定
    。
二、核被告所為，係犯刑法第三百二十條第一項之竊盜罪。被告於八十五年間因竊盜
    案件，經臺灣高雄地方法院判處有期徒刑七月確定，於八十六年十二月一日執行
    完畢，有台灣高等法院被告全國前案紀錄表一份附卷可稽，其於執行完畢後五年
    以內，再犯最重本刑有期徒刑以上之本罪，為累犯，應依法加重其刑。原審以被
    告罪證明確，適用刑法第三百二十條第一項、第四十七條、第四十一條第一項，
    罰金罰鍰提高標準條例第一條前段、第二條，審酌被告不思勤勉工作，竟圖不法
    所有，竊取他人番石榴，惟所竊得財物非鉅等一切情狀，量處有期徒刑三月，併
    諭知易科罰金之折算標準，經核認事用法均無違誤，量刑亦稱允當。被告上訴意
    旨，否認犯罪，指摘原判決不當，為無理由，應予駁回。
據上論結，應依刑事訴訟法第三百六十八條，判決如主文。
本案經檢察官陳新慶到庭執行職務。
中    華    民    國     九十一     年       二       月      二十七    日
                              臺灣高等法院高雄分院刑事第五庭
                                  審判長法官  吳水木
                                        法官  洪慶鐘
                                        法官  趙文淵
右正本證明與原本無異。
不得上訴。
                                      書記官  唐奇燕
中    華    民    國     九十一     年       三       月        四      日
附錄本案論罪科刑法條：
刑法第三百二十條第一項
意圖為自己或第三人不法之所有，而竊取他人之動產者，為竊盜罪，處五年以下有期
徒刑、拘役或五百元以下罰金。
                                                                       Ｋ
